【裁判字號】    97,交上易,332
【裁判日期】    971231
【裁判案由】    過失傷害
【裁判全文】
臺灣高等法院刑事判決               97年度交上易字第332號
上  訴  人  臺灣臺北地方法院檢察署檢察官
被      告  乙○○
上列上訴人因過失傷害案件，不服臺灣臺北地方法院97年度交易
字第402號，中華民國97年10月30日第一審判決（起訴案號：臺
灣臺北地方法院檢察署97年度偵字第10282號），提起上訴，本
院判決如下：
    主  文
原判決撤銷。
乙○○因過失傷害人，處拘役伍拾日，如易科罰金，以新台幣壹
仟元折算壹日。
    事  實
一、乙○○於民國96年12月18日10時30、40分許（起訴書誤為55
    分，應予更正），於酒後反應力、操控力降低情形下，駕駛
    車牌號碼Z3-9019號（起訴書誤為Z-9019號，應予更正）自
    用小客車（所涉公共危險案件，業據原法院以97年度交簡字
    第32號判決判處拘役30日確定），沿台北市○○路左邊第二
    車道（即中內車道），由西向東前行，其本應注意變換車道
    時，須先顯示方向燈或手勢；而依當時情形，又無不能注意
    之情事；乃竟疏未注意，行至寶慶路、延平南路口時，未顯
    示方向燈或手勢，即貿然由中內車道變換至中外車道（即左
    邊第三車道），使同方向騎乘WUN-407號輕型機車前行之甲
    ○○閃避不及而遭擦撞，致甲○○倒地受有左手臂、左大腿
    、左膝挫傷及擦破傷之傷害。
二、案經甲○○訴由台北市政府警察局中正第一分局報告台灣台
    北地方法院檢察署檢察官偵查起訴。
    理  由
一、證據能力部分：
  (一)按被告以外之人（包括證人、鑑定人、告訴人、被害人及共
    同被告等）於審判外之陳述雖不符刑事訴訟法第159條之1至
    之4等四條之規定，而經當事人於審判程序同意作為證據，
    法院審酌該言詞陳述或書面陳述作成時之情況，認為適當者
    ，亦得為證據；當事人、代理人或辯護人於法院調查證據時
    ，知有刑事訴訟法第159條第1項不得為證據之情形，而未於
    言詞辯論終結前聲明異議者，視為有前項之同意，同法第
    159條之5定有明文。
  (二)查，證人即告訴人甲○○警詢中之供證，雖屬被告以外之人
    於審判外之言詞陳述，台北市立聯合醫院和平院區診斷證明
    書、道路交通事故現場圖、台北市政府警察局中正第一分局
    交通分隊道路交通事故調查報告表(一)、(二)、交通事故談話紀
    錄表、交通事故補充資料表、台北市政府警察局交通警察大
    隊道路交通事故初步分析研判表、現場及車輛受損照片，雖
    屬被告以外之人於審判外之書面陳述，且無符合同法第159
    條之1至之4等前4條之情形，但證人甲○○所為之上開警詢
    筆錄內容，及卷附台北市立聯合醫院和平院區診斷證明書、
    道路交通事故現場圖、台北市政府警察局中正第一分局交通
    分隊道路交通事故調查報告表(一)、(二)、交通事故談話紀錄表
    、交通事故補充資料表、台北市政府警察局交通警察大隊道
    路交通事故初步分析研判表、現場及車輛受損照片，經本院
    當庭提示，檢察官、被告均表示「沒意見」，而不爭執其證
    據能力，且未經當事人於言詞辯論終結前聲明異議；本院審
    酌上開證據均非公務員違法取得之證據，復經於審判期日就
    上開證據進行調查、辯論，是該等證物，依刑事訴訟法第
    159條之5第2項規定，亦得作為證據。
二、上開犯罪事實，業據被告乙○○坦承不諱，核與證人即告訴
    人甲○○指述之情節相符，復有台北市立聯合醫院和平院區
    診斷證明書、道路交通事故現場圖、台北市政府警察局中正
    第一分局交通分隊道路交通事故調查報告表(一)、(二)、交通事
    故談話紀錄表、交通事故補充資料表、台北市政府警察局交
    通警察大隊道路交通事故初步分析研判表各一件，及現場、
    車輛受損照片9紙在卷可稽；被告之自白核屬可信。本件事
    證明確，被告犯行洵堪認定。
三、核被告所為，係犯刑法第284條第1項前段之過失傷害罪。被
    告肇事後，於警員到場時在場，並當場承認為肇事人而接受
    裁判，有台北縣政府警察局道路交通事故肇事人自首情形紀
    錄表附卷可佐，被告所為核與自首要件相符，應依刑法第62
    條前段規定減輕其刑。
四、原審認被告罪證明確，予以論罪科刑，固非無見。惟查，被
    告係酒後駕車肇事，且行為後迄未與告訴人達成和解賠償告
    訴人所受損害；乃原審僅量處被告拘役參拾日，自屬過輕，
    而有未洽。檢察官之上訴意旨執上揭理由指摘原審判決不當
    ，為有理由，應由本院將原判決撤銷改判。爰審酌被告之過
    失程度及被害人受傷程度等一切情狀，量處如主文所示之刑
    ，並諭知易科罰金之折算標準。
據上論斷，應依刑事訴訟法第369條第1項前段、第364條、第299
條第1項前段，刑法第284條第1項前段、第41條第1項前段、第62
條前段，刑法施行法第1條之1，判決如主文。
本案經檢察官陳玉珍到庭執行職務。
中    華    民    國    97    年    12    月    31    日
                  刑事第十庭    審判長法  官 楊炳禎
                                      法  官 朱光仁
                                      法  官 陳博志
以上正本證明與原本無異。
不得上訴。
                                      書記官 陳嘉文
中    華    民    國    98    年    1     月    5     日
附錄：本案論罪科刑法條全文
中華民國刑法第284條
因過失傷害人者，處6月以下有期徒刑、拘役或5百元以下罰金，
致重傷者，處1年以下有期徒刑、拘役或5百元以下罰金。從事業
務之人，因業務上之過失傷害人者，處1年以下有期徒刑、拘役
或1千元以下罰金，致重傷者，處3年以下有期徒刑、拘役或2千
元以下罰金。


司法院資訊處製作；財團法人民間司法改革基金會備份。
